臺灣桃園地方法院小額民事判決
111年度壢小字第1352號
原      告  國泰世華商業銀行股份有限公司

法定代理人  郭明鑑  
訴訟代理人  廖士驊  
送達代收人  張秀珍  
被      告  李盺霏  

上列當事人間請求清償信用卡消費款事件，本院於民國111年11
月9日言詞辯論終結，判決如下：   
    主    文
被告應給付原告新臺幣3萬2533元，及自民國111年9月22日起至
清償日止，按年息百分之5計算之利息。
訴訟費用新臺幣1000元由被告負擔。
本判決得假執行。
    事實及理由
一、原告主張：被告李盺霏於民國94年5月13日起與原告國泰世
    華商業銀行股份有限公司成立信用卡契約，並領用本件信用
    卡，後於111年4月4日，被告持本件信用卡（卡號：0000000
    000000000號）透過網際網路於EMIRATES商店消費新臺幣（
    下同）3萬2052元，並衍生國外交易手續費481元，共計3萬2
    533元，交易過程中業經被告利用手機門號0000000000號進
    行密碼認證。然被告來電否認有該筆消費，主張是盜刷或詐
    騙，而拒絕付款等語。為此，爰依信用卡契約之法律關係，
    提起本件訴訟。並聲明：如主文第1項所示。
二、被告則以：我並沒有刷這筆費用，原告卻聲稱我有刷卡，我
    沒有消費，無需這筆款項等語置辯。並聲明：原告之訴駁回
    。
三、本院得心證之理由　
　㈠查原告主張之上開事實，業據其提出信用卡契約、當期信用
    卡帳單、持卡人爭議聲明書及查詢簡訊發送狀態等資料為證
    （見本院卷第7頁至第11頁），又參酌線上刷卡之實務，除
    持卡人需輸入卡號、卡片有效年月日及末三碼，還需利用登
    記之手機接收OTP密碼，輸入於刷卡頁面中進行認證，而被
    告於審理時自陳：門號0000000000號確實是我的電話，在11
    1年4月間我手機與本件信用卡均沒有遺失的狀況等語（見本
    院卷第21頁反面），應可認定原告之主張為真實。
　㈡按當事人主張有利於己之事實者，應就其事實有舉證責任，
    民事訴訟法第277條有明文規定。依上開規定可知，被告就
    其主張本件信用卡並非其所刷此有利於己之事實負有舉證責
    任，而本件被告除片面陳述本件信用卡是遭他人盜用之外，
    並未能提出其他客觀證據佐實其說，本院自難僅憑被告之說
    法，遽然認其辯詞為真。是被告前開所辯，難為憑採。
　㈢末按給付無確定期限者，債務人於債權人得請求給付時，經
    其催告而未為給付，自受催告時起，負遲延責任。其經債權
    人起訴而送達訴狀，或依督促程序送達支付命令，或為其他
    相類之行為者，與催告有同一之效力；前項催告定有期限者
    ，債務人自期限屆滿時起負遲延責任；遲延之債務，以支付
    金錢為標的者，債權人得請求依法定利率計算之遲延利息；
    應付利息之債務，其利率未經約定，亦無法律可據者，週年
    利率為百分之5，民法第229條第2項、第3項、第233條第1項
    、第203條分別定有明文。查本件原告對被告之損害賠償債
    權，係以支付金錢為標的，無確定期限，又未約定利息，則
    被告均應自受催告時起，負遲延責任。是原告就上述得請求
    之金額，併請求自起訴狀繕本送達被告之翌日即111年9月22
    日起至清償日止（見本院卷第15頁），按年息百分之5計算
    之利息，洵屬有據。
四、綜上，原告依據信用卡契約法律關係，請求被告給付如主文
    第1項所示金額及利息，為有理由，應予准許。
五、本件為依民事訴訟法第436條之8適用小額訴訟程序所為被告
    敗訴之判決，依民事訴訟法第436條之20規定，依職權宣告
    假執行如主文第3項所示。
六、訴訟費用負擔之依據：民事訴訟法第78條。並依職權認定如
    主文第2項所示。 
中　　華　　民　　國　　111 　年　　12　　月　　6 　　日
                  中壢簡易庭  法  官  林莆晉
以上正本證明與原本無異。
如不服本判決，須以違背法令為理由，於判決送達後20日內向本
庭（桃園縣○○市○○路0段000號）提出上訴狀。（須按他造當
事人之人數附繕本），並繳交上訴裁判費新臺幣1,500元。
中　　華　　民　　國　　111 　年　　12 　　月　　6  　日
　　　　　　　　　　　　　　　書記官  陳香菱
附錄：
一、民事訴訟法第436條之24第2項：
    對於小額程序之第一審裁判上訴或抗告，非以其違背法令為
    理由，不得為之。
二、民事訴訟法第436條之25：
    上訴狀內應記載上訴理由，表明下列各款事項：
    (一)原判決所違背之法令及其具體內容。
    (二)依訴訟資料可認為原判決有違背法令之具體事實。
三、民事訴訟法第471條第1項：（依同法第436條之32第2項規定
    於小額事件之上訴程序準用之）
    上訴狀內未表明上訴理由者，上訴人應於提起上訴後20日內
    ，提出理由書於原第二審法院；未提出者，毌庸命其補正，
    由原第二審法院以裁定駁回之。